【裁判字號】    89,自,109
【裁判日期】    890630
【裁判案由】    詐欺
【裁判全文】
臺灣士林地方法院刑事判決                          八十九年度自字第一九號
    自  訴  人  乙○○○○有限公司
    代  表  人  丁○○
    代  理  人  甲○○  台北縣板橋市○○路四一三巷十五號六樓之一
    被      告  丙○○
右列被告因詐欺案件，經自訴人提起自訴，本院判決如左：
    主  文
丙○○無罪。
    理  由
一、自訴意旨略以：被告丙○○於民國八十七年二月三日向址設台北市○○區○○路
    四段一二二號之自訴人乙○○○○有限公司（下稱超質感公司）佯稱要分期付款
    購買車牌號碼ＨＷＷ─００八號之光陽機車一部，自訴人之代表人甲○○不疑有
    他遂與之簽訂契約，約定當日付款新台幣（下同）五千元，餘款三萬一千八百元
    ，則約定分六期自同年二月起至七月止，每月二十五日各支付五千三百元，被告
    並交付吳韻瑩簽發之本票六張以供擔保，並交付機車一輛。詎被告除給付頭期五
    千元外，餘款分文未付，且自訴人遍覓被告無著，始知受騙。因認被告涉有刑法
    詐欺取財犯嫌。
二、按犯罪事實應依證據認定之，無證據不得推定其犯罪事實，又不能證明被告犯罪
    者，應諭知無罪判決，刑事訴訟法第一百五十四條、第三百零一條第一項分別定
    有明文。又刑法第三百三十九條第一項詐欺取財罪之成立，以意圖為自己或第三
    人不法所有，以詐術使人將本人或第三人之物交付為要件。所謂以詐術使人交付
    ，必須被詐人因其詐術而陷於錯誤，若其所用方法，不能認為詐術，亦不致使人
    陷於錯誤，即不構成該罪（最高法院四十六年台上字第二六０號判例參照）。而
    是否有意圖為自己或第三人不法所有，施用詐術之行為，須依證據認定之，不能
    僅以交付財物及事後債務不履行之事實，遽推定行為人施用詐術。
三、訊據被告丙○○，固坦認有向自訴人買上開機車，且除訂約日之五千元外，餘未
    如期交付等情不諱，惟堅決否認有詐欺犯行，辯稱：與自訴人簽約時，自訴人有
    交付伊繕妥自訴人帳號之劃撥單，然伊在工地工作時，不慎將劃撥單及自訴人電
    話之資料遺失，又因其在工地開挖土機，工地地點遍及新竹、竹東、花蓮、南投
    等地，工作繁忙無暇北上至自訴人處，故未如期匯款等語，查據自訴人之代理人
    甲○○陳稱：本件訂約時，約定被告匯款入公司帳戶，被告所給之本票係供擔保
    之用等語，參以被告以在工地駕駛挖土車為業，且其施工處所遍及中部、東部各
    地，係其辯稱因劃撥單遺失，且工作又忙故未如期匯款予自訴人之辯詞，應堪採
    信。被告未如期付款，既係因嗣後劃撥單遺失又因煩忙疏未處理，即難認其與自
    訴人簽約時有自始不付款之為自己不法所有之意圖。此外，並無證據證明其與自
    訴人簽約時有施用詐術之行為，亦無證據證明其有不法之意圖，自始不履行該契
    約之意，揆諸前揭說明，自難認其有詐欺之犯意及犯行。此外並無證據證明其有
    自訴人所指之詐欺犯行。綜上所述，既無法證明被告犯罪，即應為無罪之諭知。
據上論斷，應依刑事訴訟法第三百四十三條、第三百零一條第一項，判決如主文
中      華      民      國      八十九      年    六    月      三十    日
                                  臺灣士林地方法院刑事第四庭
                                                法官
右正本證明與原本無異。
如不服本判決，應於判決送達後十日內，向本院提出上訴狀。


司法院資訊處製作；財團法人民間司法改革基金會備份。
